【裁判字號】    98,抗,927
【裁判日期】    980616
【裁判案由】    假扣押
【裁判全文】
臺灣高等法院民事裁定                98年度抗字第927號
抗  告  人    乙○○
上列抗告人因與相對人甲○○間假扣押事件，對於中華民國98年
4月30日臺灣桃園地方法院98年度裁全字第1597號裁定提起抗告
，本院裁定如下：
      主      文
抗告駁回。
抗告訴訟費用由抗告人負擔。
      理      由
一、按請求假扣押之債權人就金錢請求或得易為金錢請求之請求
    ，欲保全強制執行聲請假扣押者，就其請求及假扣押之原因
    應釋明之，其釋明如有不足，而債權人陳明願供擔保或法院
    認為適當者，法院得定相當之擔保，命供擔保後為假扣押，
    民事訴訟法第526條第1項、第2項定有明文；又釋明事實上
    之主張者，得用可使法院信其主張為真實之一切證據，民事
    訴訟法第284條前段亦定有明文。是請求及假扣押之原因，
    債權人如未先為釋明，縱就債務人所應受之損害陳明願供法
    院所定之擔保者，亦不得命為假扣押 (最高法院94年度台抗
    字第156號裁定參照)。
二、本件抗告人在原法院聲請意旨雖以：伊子盧俊諺於民國98年
    4月9日凌晨1時25分，騎乘機車，從桃園縣楊梅鎮○○路○段
    往中山南路方向直行，適有相對人駕駛大貨車違規停放在機
    慢車道上，且未開啟警示燈即下車，致後方駛來之盧俊諺因
    視線不佳，自後追撞上開大貨車而人車倒地受傷，經送醫急
    救不治死亡，相對人自應對伊負侵權行為損害賠償責任，因
    恐相對人脫產，伊願供擔保以代釋明，聲請對相對人之財產
    在新台幣300萬元範圍內為假扣押等情，並提出盧俊諺之身
    分證、桃園縣政府警察局道路交通事故當事人登記聯單、肇
    事現場圖及台灣桃園地方法院檢察署相驗屍體證明書為證 (
    見原法院卷6至9頁)。
三、惟查，抗告人所提出之上開證據，僅足釋明其請求之原因，
    而對其假扣押之原因全未釋明，依首揭說明，自不生供擔保
    以補釋明不足之問題。從而，原裁定駁回抗告人所為假扣押
    之聲請，並無不合。抗告意旨僅泛言：相對人迄今仍未與伊
    和解，倘無法對相對人之財產為假扣押，難保其無脫產情事
    ，而有日後不能強制執行或甚難執行之虞云云，仍未提出能
    即時調查之證據以資釋明，殊不足取。是抗告人執前詞指摘
    原裁定不當，聲明廢棄，為無理由，應予駁回。
四、爰依民事訴訟法第495之1第1項、第449條第1項、第95條、
    第78條，裁定如主文。
中    華    民    國    98    年    6     月     16    日
                    民事第六庭
                        審判長法  官  林鄉誠
                              法  官  梁玉芬
                              法  官  許紋華
正本係照原本作成。
本裁定除以適用法規顯有錯誤為理由，不得再抗告。如提起再抗
告，應於收受後10日內委任律師為訴訟代理人向本院提出再抗告
狀。並繳納再抗告費新台幣１千元。
中    華    民    國    98    年    6     月    18    日
                              書記官  潘大鵬


司法院資訊處製作；財團法人民間司法改革基金會備份。
